【裁判字號】    96,訴,2552
【裁判日期】    970121
【裁判案由】    違反槍砲彈藥刀械管制條例
【裁判全文】
臺灣高雄地方法院刑事判決              96年度訴字第2552號
公  訴  人  臺灣高雄地方法院檢察署檢察官
被      告  乙○○
指定辯護人  本院公設辯護人丙○○
上列被告因違反槍砲彈藥刀械管制條例案件，經檢察官提起公訴
（96年度偵字第7620號），本院判決如下：
    主  文
乙○○未經許可，持有可發射金屬，具有殺傷力之玩具空氣長槍
，累犯，處有期徒刑參年陸月，併科罰金新台幣壹拾萬元，罰金
如易服勞役，以新台幣壹仟元折算壹日。扣案玩具空氣長槍壹枝
（槍枝管制編號高鑑0000000000號，含狙擊鏡、瓦斯瓶各壹個）
及鋼珠壹罐均沒收之。
    事  實
一、乙○○前於民國89年間因施用毒品案件，經本院判處有期徒
    刑8 月，緩刑3 年確定；嗣又於90年間因施用毒品案件，經
    本院判處有期徒刑3 月確定，並撤銷上開緩刑之宣告，嗣合
    併執行於91年2 月8 日入監執行，並於同年12月31日縮刑期
    滿執行完畢。詎不知悔改，於95年6 、7 間，在高雄縣岡山
    鎮「彩虹師」模型店，購得具殺傷力玩具空氣長槍1 枝（含
    狙擊鏡及瓦斯瓶各1 個，槍枝管制編號高鑑0000000000號）
    及可供上述長槍發射用之鋼珠1 罐，其即未經許可而無故持
    有上開玩具空氣長槍，並藏放於家中。嗣因其於94年間未經
    許可持有土造子彈、具殺傷力之改造手槍案件，經本院於95
    年10月17日以95年度訴字第948 號判決確定，因未到案執行
    而遭台灣高雄地方法院檢察署發佈通緝，於96年2 月15日晚
    上6 時許，在高雄縣岡山鎮○○○路79-5號前為警緝獲，並
    在其所駕駛車牌號碼P6-1723 號車內，扣得上開具殺傷力玩
    具空氣長槍1 枝（含狙擊鏡及瓦斯瓶各1 個，槍枝管制編號
    高鑑0000000000號）及供上述長槍用鋼珠1 罐，而知上情。
二、案經內政部警政署高雄港務警察局報告台灣高雄地方法院檢
    察署檢察官偵辦起訴。
    理  由
一、程序事項
    按被告以外之人於審判外之言詞或書面陳述，除法律有規定
    者外，不得作為證據，刑事訴訟法第159 條第1項 定有明文
    。然被告以外之人於審判外之陳述，雖不符前4 條之規定，
    而經當事人於審判程序同意作為證據，法院審酌該言詞或書
    面陳述作成時之情況，認為適當者，亦得為證據。當事人、
    代理人或辯護人於法院調查證據時，知有第159 條第1 項不
    得為證據之情形，而未於言詞辯論終結前聲明異議者，視為
    有前項之同意，刑事訴訟法第159 條之5 亦定有明文。本件
    內政部警政署高雄港務警察局搜索扣押筆錄、扣押物品目錄
    表、高雄縣政府警察局96年3 月2 日高縣警鑑字第09600731
    16號槍彈鑑定書雖均屬審判外之書面陳述，惟被告乙○○、
    辯護人及檢察官於本院準備程序時均對前揭證據之證據能力
    表示無意見，亦未於言詞辯論終結前聲明異議，本院審酌上
    開書面陳述作成時之情況，核無違法取證或其他瑕疵，認為
    以之作為證據為適當，上開證據資料，自得作為證據。
二、認定犯罪事實所憑之證據及理由
    (一)被告未經許可，持有本件扣案槍枝事實，業據被告坦承不
    諱，並有玩具空氣長槍1 枝（含狙擊鏡及瓦斯瓶各1 個，槍
    枝管制編號高鑑0000000000號）及鋼珠1 罐扣案可稽，復有
    內政部警政署高雄港務警察局搜索扣押筆錄、扣押物品目錄
    表、查獲照片6 紙附卷可參。而扣案之玩具空氣長槍1 枝（
    槍枝管制編號高鑑0000000000號）經送鑑定結果，認係仿步
    槍外型製造之空氣長槍，以銜接中小型高壓氣體鋼瓶為發射
    動力，可發射直徑約8mm 彈丸，經試射測得鋼珠（直徑約8m
    m 、重2.09公克）之發射速度分別為151 、152 、153 公尺
    / 秒，計算其動能分別為23.83 、24.14 、24.46 焦耳，單
    位面積動能分別為47.40 、48.03 、48.67 焦耳/ 平方公分
    ，有高雄縣政府警察局96年3 月2 日高縣警鑑字第09600731
    16號槍彈鑑定書附卷可稽（見警卷第31-35 頁）；依該槍彈
    鑑定書所附殺傷力之相關數據所載，關於日本科學警察研究
    所之研究結果，彈丸面積動能達20焦耳/ 平方公分，則足以
    穿入人體皮肉層。本件扣案槍枝經試射結果，已遠超過日本
    科學警察研究所之研究結果，堪認具有殺傷力甚明。
    (二)被告雖辯稱本件空氣長槍及鋼珠1 罐是95年6 月中旬伊在
    網路上購買，因為槍枝漂亮才買的，不知道有殺傷力，伊以
    為是合法。至於空氣長槍上面的狙擊鏡及瓦斯瓶則係伊在彩
    虹師模型店買的云云，辯護人則以扣案空氣長槍係被告自奇
    摩網站拍賣購得，事先無法檢視槍枝，對槍枝之殺傷力主觀
    上並無認知之可能等語，資為被告辯護。惟查：
    1.被告於警、偵訊中均堅稱扣案空氣長槍係其於95年年中，
      在高雄縣岡山鎮省道旁一家名為「彩虹師」之模型店購買
      （見警卷第6 頁、真卷第7 頁），迄至本院準備程序及審
      理時，始翻異前詞改稱槍枝係在拍賣網站上購買，前後供
      詞不一，已有可疑。又其於審理程序雖謂，警察要伊說一
      個店名，伊就跟警察說買零件的彩虹師模型店云云，惟被
      告持有之槍枝係自彩虹師模型店或網路購得，均對警方查
      獲違法持有槍枝之績效不生影響，警方並無要求被告指出
      購買槍枝「店名」之合理動機、誘因。而被告於96年2 月
      15日警詢後，在96年3 月21日檢察官訊問中為何仍執前詞
      ，至本院準備程序中卻行翻供，均未提出合理說明，應認
      被告辯稱本件空氣長槍係在拍賣網站上購買云云，乃係事
      後迴護自己或他人之辯詞，並不足採。
    2.又按槍枝究否具有殺傷力，繫於所擊發之子彈對物體之撞
      擊力、穿透力高低，由於各槍枝、子彈射程不同，物體距
      離槍枝之位置也不相同，在判斷槍枝所擊發之子彈對物體
      撞擊力之高低時，實務上殆以子彈初速度時之單位面積動
      能為標準，單位面積動能越高，撞擊力、穿透力越高，對
      物體損傷愈大，反之，則否。觀之被告於本院審理中供稱
      ，購得前揭空氣長槍後，有拿來打小鳥，但沒有命中，鋼
      珠有射出，至於射多遠不知道，因為射出去就看不到了；
      在台南縣歸仁鄉○○路○段558 號3 樓租屋處也曾自窗戶
      打出去過，打出去距離超過我和在法庭上審判長的距離（
      經實際丈量約4.3 公尺），從住處3 樓往地上打的話，會
      鑽到地上的鬆土下面去等語（見本院卷第49-50 頁、第51
      頁），可見扣案空氣長槍擊發鋼彈後，鋼彈之射程、撞擊
      力及穿透力均甚佳，核與高雄縣政府警察局對前述槍枝之
      鑑定結果無違。被告曾任陸軍（見本院卷第50頁），前並
      因持有土造子彈、具殺傷力改造手槍，經本院於95年10月
      17日以95年度訴字第948 號判決確定，有本院95年度訴字
      第948 號判決書影本1 紙在卷可佐，在試射本件扣案之空
      氣長槍後，對於該槍枝是否具有「殺傷力」一節，實難諉
      稱不知。
    (三)綜上所述，本件事證明確，被告未經許可持有具殺傷力玩
    具空氣長槍犯行，堪以認定。
三、論罪科刑
    (一)按未經許可持有槍彈為繼續犯，於其終止持有之前，犯罪
    行為仍在繼續實施之中，其間法律縱有變更，但其行為既繼
    續實施至新法施行以後，自無行為後法律變更，應為新舊法
    比較之問題，而應適用其行為終止時之現行刑法論處（最高
    法院89年度臺非字第186 號判決意旨參照）。核被告乙○○
    所為，係犯槍砲彈藥刀械管制條例第8 條第4 項未經許可持
    有具殺傷力之玩具空氣長槍罪。其前於89年間因施用毒品案
    件，經本院判處有期徒刑8 月，緩刑3 年確定；嗣又於90年
    間因施用毒品案件，經本院判處有期徒刑3 月確定，並撤銷
    上開緩刑之宣告，嗣合併執行於91年2 月8 日入監執行，並
    於同年12月31日縮短刑期執行完畢，有臺灣高等法院被告前
    案紀錄表1 份附卷可稽（見本院卷第16頁），其於前開有期
    徒刑執行完畢後5 年內，故意再犯本件有期徒刑以上之罪，
    應依刑法第47條第1 項之規定論以累犯，並加重其刑。又被
    告於本院審理中仍辯稱不知該槍枝有殺傷力云云，並未未自
    白犯罪，且被告雖於警、偵訊中供述該槍枝係向高雄縣岡山
    鎮「彩虹師」模型店所購買云云，但並未因而查獲該販賣槍
    枝者，被告自無從依該條例第18條第4 項之規定邀減刑之寬
    典，併予敘明。爰審酌被告明知未經主管機關許可，不得持
    有具殺傷力之槍枝，仍於前案違反槍砲彈藥刀械管制條例案
    件遭檢方執行通緝中，再犯本件犯行，對人身安全及社會治
    安所構成之潛在威脅非輕，犯後並未坦認全部犯行，未見悔
    意。惟其未曾以前揭空氣長槍犯罪，並未因此造成公眾或他
    人之現實惡害，所生危害非鉅，且其持有具殺傷力槍枝僅有
    1 枝，數量非多，犯罪情節尚非重大等一切情狀，量處如主
    文所示之刑，並就併科罰金刑部分，依刑法第42條第3 項前
    段之規定，諭知易服勞役之折算標準，以資儆懲。
    (二)扣案玩具空氣長槍1 枝（槍枝管制編號高鑑0000000000號
    ）經送鑑結果具有殺傷力，業如前述，係屬違禁物，扣案狙
    擊鏡、瓦斯瓶各1 個，係為供上述空氣長槍發射動力及瞄準
    所用，為組成空氣長槍構造一部分之配件，性質上均為上開
    空氣長槍之附屬從物，均應一併依刑法第38條第1 項第1 款
    規定宣告沒收；又扣案8mm 鋼珠1 罐，為供本案具殺傷力空
    氣長槍（適用8mm 鋼珠）所用之物，復為被告所有，應依刑
    法第38條第1 項第2 款宣告沒收之。
據上論斷，應依刑事訴訟法第299 條第1 項前段，槍砲彈藥刀械
管制條例第8 條第4 項，刑法第11條前段、第47條第1 項、第42
條第3 項前段、第38條第1 項第1 款、第2 款，判決如主文。
本案經檢察官甲○○到庭執行職務。
中    華    民    國    97    年    1    月     21    日
                  刑事第六庭  審判長法  官   曾逸誠
                                    法  官   林柏壽
                                    法  官   王  琁
上正本證明與原本無異
如不服本判決應於收受本判決送達後十日內向本院提出上訴書狀
，其未敘述上訴理由者，並得於提起上訴後十日內向本院補提理
由書狀（均須按他造當事人之人數附繕本）「切勿逕送上級法院
」
中    華    民    國    97    年    1     月    21    日
                                    書記官   黃國忠
附錄本案論罪科刑法條
槍砲彈藥刀械管制條例第8條第4項
未經許可，持有、寄藏或意圖販賣而陳列第1 項所列槍枝者，處
3 年以上10年以下有期徒刑，併科新臺幣700 萬元以下罰金。


司法院資訊處製作；財團法人民間司法改革基金會備份。
